# 报表年初数可能调整的情况

提问人：chinatukai 时间：2011-10-26 15:15:13
1 ）、会计政策变更采用追溯调整法并且切实可行时； 第四条 企业采用的会计政策，在每一会计期间和前后各期应当保持一致，不得随意变更。但是，满足下列条件之一的，可以变更会计政策：（一）法律、行政法规或者国家统一的会计制度等要求变更。（二）
会计政策变更能够提供更可靠、更相关的会计信息。 第五条 下列各项不属于会计政策变更：（一）本期发生的交易或者事项与以前相比具有本质差别而采用新的会计政策。（二）对初次发生的或不重要的交易或者事项采用新的会计政策。 第六条 企业根据法律、行政法规或者国家统一的会计制度等要求变更会计政策的，应当按照国家相关会计规定执行。会计政策变更能够提供更可靠、更相关的会计信息的，应当采用追溯调整法处理，将会计政策变更累积影响数调整列报前期最早期初留存收益，其他相关项目的期初余额和列报前期披露的其他比较数据也应当一并调整，但确定该项会计政策变更累积影响数不切实可行的除外。追溯调整法，是指对某项交易或事项变更会计政策，视同该项交易或事项初次发生时即采用变更后的会计政策，并以此对财务报表相关项目进行调整的方法。
2 ）、重要的前期会计差错采用追溯重述法时； 重要的前期会计差错：如果财务报表项目的遗漏或者错误表述可能影响财务报表使用者根据财务报表所作出的经济决策，则该项目的遗漏或者错误是重要的。 第十一条 前期差错，是指由于没有运用或错误运用下列两种信息，而对前期财务报表造成省略漏或错报：（一）编报前期财务报表时预期能够取得并加以考虑的可靠信息。（二）前期财务报告批准报出时能够取得的可靠信息。前期差错通常包括计算错误、应用会计政策错误、疏忽或曲解事实以及舞弊产生的影响以及存货、固定资产盘盈等。 第十二条 企业应当采用追溯重述法更正重要的前期差错，但确定前期差错累积影响数不切实可行的除外。追溯重述法，是指在发现前期差错时，视同该项前期差错从未发生过，从而对财务报表相关项目进行更正的方法。 第十三条 确定前期差错影响数不切实可行的，可以从可追溯重述的最早期间开始调整留存收益的期初余额，财务报表其他相关项目的期初余额也应当一并调整，也可以采用未来适用法。 第十四条 企业应当在重要的前期差错发现当期的财务报表中，调整前期比较数据。 3 ）同一控制下合并，根据准则规定，在编制合并报表当期期末的比较报表时，应视同参与合并方在最终控制方开始实施控制时即以目前状态存在，对前期比较报表进行调整； 4 ）子公司重大会计政策变更、重大会计差错等情况，母公司应对合并报表期初数及上年同期数进行调整。 5 ）涉及资产置换，不构成业务的，按照权益性交易处理的。 6 ）其他可能的。
欢迎各位老师完善！

回答人：chenyiwei
1 、 2 、 3 基本上是公认的。 4 实际上也是 1 、 2 的特殊情形，不是一种单独的情形类别。 在反向购买情况下（无论上市公司保留的资产、负债是否构成业务），合并报表的会计主体事实上发生了变更，编制基础发生了根本变化，所以上市公司合并报表的年初数与以往肯定是不衔接的。